【裁判字號】    95,易,37
【裁判日期】    950321
【裁判案由】    竊盜等
【裁判全文】
臺灣雲林地方法院刑事判決                95年度易字第37號
公  訴  人  臺灣雲林地方法院檢察署檢察官
被      告  甲○○
                    （現在臺灣雲林戒治所戒治中）
上列被告因竊盜等案件，經檢察官提起公訴（94年度偵字第4285
號），被告於訴訟程序進行中就被訴事實為有罪之陳述，本院合
議庭裁定進行簡式審判程序，判決如下：
    主  文
甲○○連續以詐術得財產上不法之利益，累犯，處有期徒刑壹年
。又竊盜，累犯，處有期徒刑伍月。應執行有期徒刑壹年肆月。
    事  實  及  理  由
一、犯罪事實：甲○○前有多項詐欺前科，最近1 次亦係因詐欺
    案件，經臺灣臺南地方法院判處有期徒刑8 月確定，於民國
    91年10月19日縮刑期滿執行完畢。仍不知悔改，明知其無支
    付車資、餐飲服務之能力，竟基於意圖為自己財產上不法利
    益之概括犯意，先於94年4 月20日某時，在雲林縣西螺鎮之
    國光客運站，向駕駛計程車之司機丁○○表示願給付車資，
    請丁○○至其位於雲林縣崙背鄉舊庄村舊庄13之1 號之住處
    ，搭載甲○○至桃園市友人住處，並約定車資為新臺幣（下
    同）4,000 元，致丁○○陷於錯誤，誤信為真，而依約自甲
    ○○之上開住處，以其計程車搭載甲○○前往桃園市。途中
    行經桃園市某處時，甲○○復向丁○○表示欲購買香菸、檳
    榔及午餐，待抵達桃園市友人住處後，連同車資一併給付，
    致丁○○再次陷於錯誤，信以為真，而如數代為支付香菸、
    檳榔之金額共100 元，午餐費用則約定平均分攤，丁○○共
    支付195 元，甲○○應給付之金額為97.5元。嗣抵達桃園市
    友人住處後，丁○○向甲○○要求給付上開款項（共計為
    4197.5元），詎甲○○竟表示沒有錢，又向丁○○佯稱可先
    至附近KTV 等候，伊再請朋友將錢送來，並表示要請丁○○
    吃飯、飲酒，致丁○○信以為真，再次陷於錯誤，而於同年
    月21日凌晨隨甲○○及其不知情之友人許俊偉，至桃園市○
    ○街93巷3 號1 樓之華香視廳KTV ，於同日凌晨2 時許進入
    該KTV 之101 號包廂內吃飯、飲酒，並有2 名女子陪侍坐檯
    ，嗣丁○○因不勝酒力，醉倒在包廂內沙發上。甲○○見狀
    ，認有機可乘，即另行基於意圖為自己不法所有之犯意，利
    用丁○○醉倒之際，竊取丁○○所有置放於褲子口袋內之手
    機1 支，得手後，旋即逃逸無蹤。丁○○醒來後，發現甲○
    ○及許俊偉已離去，因華香視廳KTV 之人員要求丁○○結帳
    ，丁○○只好結清費用8500元，始知受騙。
二、前項犯罪事實，有下列證據可資為佐：
    (一)被告甲○○於本院審理時供認不諱。
    (二)證人即被害人丁○○於警詢及偵查中之證述。
    (三)證人即華香視廳KTV 之負責人丙○○於警詢及偵查中之證
      述。
    (四)桃園縣警察局刑警隊受理刑事案件報案三聯單、估價單及
      華香視廳KTV 名片各1 紙。
三、按刑法第339 條第1 、2 項分別規定詐欺取財罪及詐欺得利
    罪，前者之行為客體係指財物，後者則指取得債權、免除債
    務、延期履行債務或提供勞務等財物以外之財產上不法利益
    （最高法院86年度台上字第3534號判決參照）。本件被告所
    詐得之搭乘計程車服務係使他人提供勞務，屬財物以外之財
    產上利益；而被告向丁○○施用詐術，向其表示香菸、檳榔
    、午餐將連同車資一併給付，及表示要請丁○○吃飯、飲酒
    ，均使丁○○陷於錯誤，誤信為真，而由丁○○代為支付香
    菸、檳榔、午餐及華香視廳KTV 消費之費用，被告所取得者
    均為暫免支付上開費用之利益，亦屬財物以外之財產上利益
    ，是核被告就上開部分所為，係犯刑法第339 條第2 項之詐
    欺得利罪；被告竊取手機之部分，係犯刑法第320 條第1 項
    之竊盜罪。被告前後3 次所為之詐欺得利行為，時間緊接，
    所犯罪名相同，顯係出於概括犯意反覆為之，為連續犯，觀
    之被告所為3 次詐欺得利犯行，以至華香視廳KTV 消費金額
    最高，對被害人造成之損害較大，應認其情節最重，而依刑
    法第56條之規定論以詐欺得利一罪，並加重其刑。被告所犯
    上開2 罪間，犯意各別，行為互異，應予分論併罰。被告有
    如事實欄所載之前案科刑及執行紀錄，有臺灣高等法院被告
    前案紀錄表1 份在卷可稽，其受有期徒刑之執行完畢後，5
    年以內再犯有期徒刑以上之罪，為累犯，應依刑法第47條之
    規定，各加重其刑，詐欺得利罪部分並依刑法第70條之規定
    ，遞加重其刑。又本件被告所獲得之香菸、檳榔及午餐，係
    被告向丁○○表示由其先行支付，嗣後再連同車資一併給付
    ，被告所取得者為財產上之不法利益，已如上述，起訴書認
    被告係詐得香菸、檳榔等財物，所為係犯刑法第339 條第1
    項之詐欺取財罪，容有誤會，附此敘明。
四、爰審酌被告甲○○正值壯年，不思以正當手段獲取財物及財
    產上利益，竟竊取他人財物，又施用詐術，白吃白喝破壞社
    會秩序，且被告於86年間已曾因詐騙計程車司機，經本院判
    處有期徒刑4 月確定（見本院卷第22-26 頁所附判決）；於
    89年間因詐騙餐飲店及計乘車司機，經臺灣臺南地方法院判
    處有期徒刑8 月確定；於93年間，因詐騙KTV 酒店人員，再
    經臺灣臺南地方法院判處有期徒刑4 月確定（見本院卷第51
    -53 頁所附判決）。被告屢次白吃白喝，經法院之判決科刑
    後，仍再為本件犯行，顯然不知悔悟，及其犯後坦承犯行、
    未婚、家有母親、教育程度為國小肄業等一切情狀，分別量
    處如主文所示之刑，並依刑法第51條第5 款之規定，定其應
    執行之刑。
五、據上論斷，應依刑事訴訟法第第273 條之1 第1 項、第299
    條第1 項前段、第310 條之2 、第454 條，刑法第56條、第
    339 條第2 項、第1 項、第320 條第1 項、第47條、第51條
    第5款 。
本案經檢察官乙○○到庭執行職務。
中    華    民    國    95    年    3     月    21    日
                  刑事第五庭    法  官  王  素  珍
以上正本證明與原本無異。
如不服本判決，應於判決收受後10日內，向本院提出上訴狀（須
附繕本）。
                                書記官  林  怡  君
中    華    民    國    95    年    3     月    21    日
附錄本案論罪科刑法條全文：
中華民國刑法第339條
 (普通詐欺罪)
意圖為自己或第 3 人不法之所有，以詐術使人將本人或第 3 人
之物交付者，處五年以下有期徒刑、拘役或科或併科1000元以下
罰金。
以前項方法得財產上不法之利益或使第 3 人得之者，亦同。
前二項之未遂犯罰之。
中華民國刑法第320條
 (普通竊盜罪、竊佔罪)
意圖為自己或第 3 人不法之所有，而竊取他人之動產者，為竊盜
罪，處五年以下有期徒刑、拘役或五百元以下罰金。
意圖為自己或第 3 人不法之利益，而竊佔他人之不動產者，依前
項之規定處斷。
前二項之未遂犯罰之。


司法院資訊處製作；財團法人民間司法改革基金會備份。
